# 求助陈版主，回购义务母公司处理的疑问

提问人：liuweisheng 时间：2023-10-09 22:03:03
A是B的控股母公司，A公司承担了B公司以业绩为对赌条件的小股东的回购义务。母子公司单体借长投，贷交易性金融负债（公允价值），这样处理是否正确。谢谢版主解惑。

回答人：chenyiwei
母公司个别报表层面，因为回购标的（子公司股权）并不是母公司本身的权益工具，因此不适用《企业会计准则第37 号——金融工具列报》第十一条规定。母公司个别报表中并不需要就回购时所需支付的全部价款全额确认负债和对子公司的投资，仅需确认一项卖出期权（交易性金融负债），其公允价值理论上应采用期权定价模型确定，包含内在价值和时间价值，其中内在价值为行权价与预计行权时标的股权公允价值之间的差额。
该项金融负债的初始计量金额一般为零，但在后续期间内的公允价值会逐步发生变化。